# 求教充电宝机柜账务处理问题

提问人：916307821 时间：2020-06-12 09:33:03
陈版，您好，我们公司计划购买一批充电宝机柜投放至商家进行租赁，请教以下几个问题
1 ）我们是购买入库时确认固定资产还是投放至商家之后确认固定资产；
2 ）充电宝机柜损坏从商家撤回修理时如何处理；
3)商家后期不予合作如何处理；
4 ）用户、商家、仓库管理人员将机柜丢失如何处理；
5 ）机柜丢失后重新找回如何处理。
多谢

回答人：chenyiwei
1 、可考虑购入后是否需要经过安装才能达到预定可使用状态，如果经过较为复杂的安装调试的，则购入时可以列入在建工程。
2 、对后续各问题，首先应确定的是在发生这些情况时，业务上如何处理。然后才能基于业务处理讨论会计处理。
另外，影响会计处理的最关键因素是该业务的盈利模式，即这些机柜的购置和运营成本如何收回并获取收益，收益的金额是否固定或基本固定，本企业需承担哪些支出和风险等。